臺灣高等法院刑事判決　　　　　　　　94年度上易字第1810號
上　訴　人　臺灣桃園地方法院檢察署檢察官
上　訴　人
即　被　告　乙○○
上列上訴人因被告竊盜等案件，不服臺灣桃園地方法院94年度易
字第546號，中華民國94年8月22日第一審判決（起訴案號：臺灣
桃園地方法院檢察署94年度偵字6594號），提起上訴，暨移請併
案審理（臺灣桃園地方法院檢察署94年度偵字第13495、第16085
、16086、16087、16088、16089號），本院判決如下：
    主  文
原判決撤銷。
乙○○連續攜帶兇器竊盜，處有期徒刑壹年陸月。扣案之鋸齒狀
把手壹支沒收。
被訴收受贓物部分無罪。
    事  實
一、乙○○前因犯詐欺、偽造文書、違反電業法、妨害自由罪及
    毀損罪，經臺灣桃園地方法院於民國89年6月9日以88年度訴
    緝字第34號判處應執行有期徒刑1年3月，嗣又因犯詐欺案件
    ，經該院判處有期徒刑1年，自91年4月3日入監執行，再經
    該院裁定應執行有期徒刑2年2月，嗣於93年8月12日經臺灣
    嘉義地方法院號裁定假釋付保護管束，惟94年8月15日撤銷
    假釋，於同年月16日入監執行殘刑（不構成累犯）。詎乙○
    ○於前開假釋期間，仍不知悔改，基於意圖為自己不所有之
    概括之犯意，而為後述之竊盜行為：
  (一)乙○○於94年2月20日上午9時許，在桃園縣龍潭鄉○○路○
    ○段潛龍國小前，見易啟臺所有之車號LF─4650號自小貨車
    停放在該處無人看管，認有機可乘，遂與黃國章（另行起訴
    ）共同基於不法所有犯意之聯絡，徒手撕毀上揭小貨車之貨
    艙帆布篷後，竊取易啟臺放置於車內之物品一批（易啟臺印
    章一枚、黃山郎印章二枚、存摺一本、舒香食品股份有限公
    司公司章（下稱舒香公司）及統一發票章各一枚、網球拍二
    支、球具袋一個、辣椒油24瓶、苦茶油12瓶、胡麻油20瓶、
    花生油12瓶、芝麻油47瓶、麻油7瓶、3公升裝黑麻油4瓶、2
    20公克裝黑麻油36瓶、540公克裝黑麻油24瓶等物 ），得手
    後即將之藏放在桃園縣觀音鄉大坡村6鄰111號黃國章住處，
    嗣於同年月24日下午16時20分許，在上址查獲黃國章後，循
    線查悉上情。
  (二)乙○○意圖為自己不法之所有，於94年3月26日凌晨2時許，
    在新竹縣湖口鄉○○村○○○路212號前竊取甲○○所有車
    牌號碼LO─8016號自小客貨車（登記名義人為張美蓉）一部
    ，得手後，供己使用，嗣於同年月27日凌晨5時許，經警循
    線查獲，
  (三)乙○○意圖為自己不法之所有，於94年3月27日凌晨5時許，
    駕駛上開竊得之LO─8016號自用小客貨車，在桃園縣楊梅鎮
    ○○街91號旁之工地，竊取丙○○所有之鋼筋78根，經警當
    場查獲。
  (四)乙○○意圖為自己不法之所有，於94年6月23日下午16時30
    分許，在桃園縣楊梅鎮○○路某處，著手竊取楊梅鎮臺北新
    都社區所有之電纜線一批，為劉寶中發現報警當場查獲而未
    得逞。
  (五)乙○○於94年6月28日上午6時許，在桃園縣平鎮市○○路17
    7號前，與姓名、年籍不詳綽號「 歐陽」之成年人，共同基
    於意圖為自己不法所有之犯意聯絡，以「歐陽」之人所有自
    備之鋸齒狀把手一支，竊取宋丙諺所有停放在該處之車牌號
    碼LA─9281號自小貨車一部，得手後據為己有。嗣於同日下
    午15時許，為警在桃園縣楊梅鎮○○里○○鄰○○道路水渠旁
    查獲，並扣得作案用之鋸齒狀把手一支。
  (六)乙○○於94年7月7日上午8時許，在桃園縣平鎮市○○街54
    號前，與姓名、年籍不詳之成年男子共同基於意圖為自己不
    法所有之犯意聯絡，以該男子所有自備之六角扳手一支，竊
    取姜志豪所有停放在該處之車牌號碼J9─5942號自小貨車一
    部，得手後作為代步之用，嗣於同年月8日為警查獲。
  (七)乙○○意圖為自己不法之所有，於94年7月8日下午17時許，
    在桃園縣楊梅鎮○○○路○段459號前，趁饒書郡所有之車牌
    號碼UJ─0713號自小客車鑰匙未取下之際，徒手竊得該車，
    嗣於同日下午17時15分許，在桃園縣楊梅鎮○○路○段476巷
    口為警查獲。
二、案經桃園縣政府警察局楊梅分局報請臺灣桃園地方法院檢察
    署檢察官偵查起訴暨移請併案審理。
    理  由
壹、有罪部分：
一、前揭事實，業據上訴人即被告乙○○於本院審理時坦承不諱
    ，核與被害人易啟臺、甲○○、丙○○、宋丙諺、姜志豪、
    饒書郡於警詢所述情節暨證人劉寶中於警詢中證述之情節大
    致相符，並有車輛車牌失竊作業--查獲車輛認可資料表及贓
    物認領保管單等件附卷可佐，另有舒香公司被竊油品照片影
    本十張、被竊車號LA─9281號自小貨車照片四張、車號J9-5
    942號自小貨車照片影本一張、車號UJ-0713號自小客車照片
    影本六張可資為憑，堪認被告自白與事實相符，堪以採信。
二、論罪之理由：
  (一)按扣案之鋸齒狀把手一支、未扣案之六角扳手一支，衡情此
    類工具，原本用於緊實或拆卸螺絲帽、釘等工程施作，通常
    即係一端可供手握之扁長形設計，且為鐵製或類同之堅硬金
    屬材質製作，以耐扳轉上開螺絲帽、釘時所產生強大摩擦阻
    力，依一般人觀念，如持以攻擊人體，客觀上顯足以對人之
    生命、身體、安全造成相當之傷害，具有危險性，堪認具有
    殺傷力而足供兇器使用，當屬刑法第三百二十一條第一項第
    三款所定之兇器無訛。
  (二)核被告所為，犯罪事實(一)、(二)、(三)、(七)部分，係犯刑法第三
    百二十條第一項之普通竊盜罪；犯罪事實(五)、(六)部分，係犯
    同法第三百二十一條第一項第三款之攜帶兇器竊盜罪；犯罪
    事實(四)部分，已著手於竊盜行為之實施，惟尚未竊得財物即
    遭查覺，為未遂犯，所為係犯同法第三百二十條第一項、第
    三項之普通竊盜未遂罪。
  (三)被告分就犯罪事實(一)與黃國章、犯罪事實(五)與綽號「歐陽」
    之成年人、犯罪事實(六)與姓名年籍不詳之成年人間，就各該
    所示犯行，有犯意之聯絡及行為之分擔，均為共同正犯。被
    告上開所犯之普通竊盜既遂、未遂、攜帶兇器竊盜等罪，時
    間緊接，犯罪構成要件相同，顯係出於概括之犯意為之，依
    刑法第五十六條連續犯之規定，論以情節最重之刑法第三百
    二十一條第一項第三款之攜帶兇器竊盜之一罪，並加重其刑
    。犯罪事實(一)、(二)、(四)、(五)、(六)、(七)部分之竊盜事實，雖未
    經檢察官起訴，然與前開起訴論罪之竊盜部分有連續犯裁判
    上一罪之關係，為起訴效力所及，本院自得併予審理。
  (四)公訴意旨雖認被告前因詐欺、偽造文書、竊盜、妨害公務、
    毀棄損壞及妨害自由等案件，經法院定應執行有期徒刑2 年
    2 月確定，甫於93年11月27日縮短刑期執行完畢，應依累犯
    論處云云，惟查被告雖犯有前開罪行，然經臺灣嘉義地方法
    院於93年8月12日裁定假釋付保護管束，於94年8月15日撤銷
    假釋，同年月16日入監執行殘刑，尚未執行完畢等情，有本
    院前案紀錄表及在監在押全國紀錄表各1份在卷可參，是本
    件被告犯行尚無累犯之適用，併此敘明。
貳、無罪部分：
一、公訴意旨另以：被告乙○○明知姓名年籍不詳綽號「黃毛」
    之男子，於94年3月26日晚間8時許，在桃園縣新屋鄉九斗村
    某魚池旁所交付之車牌號碼LO-8016號自小客貨車，係甲○
    ○（登記名義人為張美蓉）於94年3月26日凌晨2時許，在新
    竹縣湖口鄉○○村○○○路212號前失竊，為來路不明之贓
    物，仍基於收受贓物之犯意，予以收受，因認被告涉犯刑法
    第三百四十九條第一項之收受贓物之罪。
二、訊據被告乙○○於本院否認有此部分贓物犯行，辯稱：車牌
    號碼LO-8016號自小客貨車仍係其行竊所得，並非收受綽號
    「小黃」男子之贓物等語。
三、按犯罪事實應依證據認定之，無證據不得認定犯罪事實；不
    能證明被告犯罪者，應諭知無罪之判決，刑事訴訟法第一百
    五十四條第二項、第三百零一條第一項分別定有明文。次按
    被告之自白，不得作為有罪判決之唯一證據，仍應調查其他
    必要之證據，以察其是否與事實相符，同法第一百五十六條
    第二項亦定有明文。經查：被告雖於原審為坦認收受該LO-
    8016號小客車之自白，惟於本院已為否認，是仍應調查其他
    必要之證據，以察其是否與事實相符；被害人甲○○僅供稱
    車輛係於94年3月26日凌晨2時許，在新竹縣湖口鄉○○村○
    ○○路212號前失竊，並不知遭何人所竊取，亦不認識被告
    （第6594號偵卷19頁），參諸被告所稱綽號「黃毛」之男子
    ，復無相關資料可供本院查證，復查並無其他證據足認被告
    乙○○有收受贓物之犯行，是被告上開自白難認有其他證據
    可資憑佐，自白難以採信，此部分不能證明被告犯罪，應依
    法為無罪之諭知。
、原判決撤銷及科刑之理由
一、原審以被告犯罪事證明確，予以論罪科刑，固非無見。惟查
    ：(一)原判決就被告被訴收受贓物部分，遽為被告有罪之判決
    ，自有違誤，(二)被告所犯如犯罪事實(一)、(二)、(四)、(五)、(六)、
    (七)之竊盜犯行，核與本件起訴事實，有裁判上一罪之連續犯
    關係，應為起訴效力所及，原審未及審酌及此，尚有未合。
    被告以無收受贓物犯行暨檢察官以原審未及審酌上開部分之
    竊盜犯行，均提起上訴，均為有理由，自應由本院將原判決
    予以撤銷改判。
二、本院就被告被訴收受贓物部分應依法諭知無罪；另竊盜部分
    ，爰審酌被告犯罪之動機、目的、手段、前有事實欄所載之
    前科品行不佳，竟仍不思悔改，復以本件行竊方式圖不勞而
    獲，所為影響社會秩序與他人財產權益，但衡其犯後均坦承
    罪行，態度尚佳等一切情狀，量處如主文第二項所示之刑，
    以示懲儆。扣案之鋸齒狀把手一支，係共犯「歐陽」之人所
    有，供被告等犯犯罪事實(五)所示犯行所用之物，業據被告供
    明在卷，自應予以宣告沒收。至被告等持之犯犯罪事實(六)所
    示之六角扳手一支，因未扣案，為免將來執行困難，爰不予
    宣告沒收。
據上論斷，應依刑事訴訟法第三百六十九條第一項前段、第三百
六十四條、第三百零一條第一項、第二百九十九條第一項前段，
刑法第二十八條、第五十六條、第三百二十一條第一項第三款、
第三十八條第一項第二款，判決如主文。
本案經檢察官呂丁旺到庭執行職務。
中　　華　　民　　國　　94　　年　　11　　月　　30　　日
　　　　　　　　　刑事第二十一庭審判長法　官  溫耀源
　　　　　　　　　　　　　　　    　  法　官  邱同印
　　　　　　　　　　　　　　　　      法　官  段景榕
以上正本證明與原本無異。
不得上訴。
          　　　　　　　　　　　　　　書記官  陳靜姿
中　　華　　民　　國　　94　　年　　11　　月　　30　　日
附錄：本案論罪科刑法條全文
刑法第三百二十一條
犯竊盜罪而有左列情形之一者，處六月以上、五年以下有期徒刑
：
一  於夜間侵入住宅或有人居住之建築物、船艦或隱匿其內而犯
    之者。
二  毀越門扇、牆垣或其他安全設備而犯之者。
三  攜帶兇器而犯之者。
四  結夥三人以上而犯之者。
五  乘火災、水災或其他災害之際而犯之者。
六  在車站或埠頭而犯之者。
前項之未遂犯罰之。
